【裁判字號】    99,聲減,4
【裁判日期】    990125
【裁判案由】    聲請減刑及定應執行刑
【裁判全文】
臺灣高雄地方法院刑事裁定               99年度聲減字第4號
聲  請  人  臺灣高雄地方法院檢察署檢察官
受  刑  人  甲○○
上列被告因聲請減刑及定應執行刑案件，經檢察官提起公訴（99
年度聲減字第4號），本院裁定如下：
    主  文
甲○○犯附表編號4 、5 所示之罪，減為如附表編號4 、5 所示
之刑，如易科罰金，以新臺幣壹仟元折算壹日。與附表編號1 至
3 所示已經減刑之罪及編號6 所示不得減刑之罪，應執行有期徒
刑拾陸年拾壹月，併科罰金新臺幣壹萬伍仟元，罰金如易服勞役
，以新臺幣玖佰元折算壹日。
    理  由
一、聲請意旨略以：受刑人甲○○（下簡稱受刑人）因犯如附表
    所示之罪，經分別判處如附表所示之刑，其中所犯附表編號
    1 至3 之槍砲彈藥刀械管制條例等罪，業經減刑為有期徒刑
    2 月、4 月及2 月，合併定應執行有期徒刑6 月又15日，並
    均確定在案，茲以受刑人所犯附表編號4 、5 之罪之犯罪時
    間在96年4 月24日以前，合於減刑條件，聲請予以減刑，並
    與附表編號1 、2 、3 、6 所列業經減刑及不適用減刑等罪
    所處之刑，定其應執行之刑。
二、按刑法第53條規定：「數罪併罰，有二裁判以上者，依刑法
    第51條規定，定其應執行刑。」；同法第51條第5 款規定：
    「數罪併罰，分別宣告其罪之刑，依下列各款定其應執行者
    ：……五、宣告多數有期徒刑者，於各刑中之最長期以上，
    各刑合併之刑期以下，定其刑期。但不得逾30年」。次按依
    中華民國九十六年罪犯減刑條例應減刑之數罪，經二以上法
    院裁判確定者，得由一檢察官或應減刑之人犯合併向其中一
    裁判法院聲請裁定之；裁判確定前犯數罪，有應減刑與不應
    減刑者，就應減刑之罪，依第2 條、第4 條、第6 條至第 8
    條及前條規定減刑後，與不應減刑之罪之宣告刑，適用刑法
    第51條定其應執行之刑；前二條關於定其應執行之刑，準用
    第8 條第3 項規定，同條例第8 條第3 項、第11條及第12條
    亦分別定有明文。是前開有關減刑及定執行刑管轄法院之規
    定，顯係刑事訴訟法第477 條之特別規定，依特別法優於普
    通法之原則，自應優先適用該減刑條例之規定。故而一人犯
    數罪，且經二以上法院裁判確定者，不論係數罪併罰或不合
    數罪併罰之數罪，均得由一檢察官或應減刑之人犯合併向其
    中一裁判法院聲請裁定減刑，並非祇得向各罪最後審理事實
    之法院聲請裁定減刑（最高法院97年度臺非字第109 號判決
    意旨可資參照）。
三、另按裁判確定前犯數罪而併合處罰之案件，有二以上之裁判
    ，應依刑法第51條第5 款至第7 款定應執行之刑時，最後事
    實審法院即應據該院檢察官之聲請，以裁定定其應執行之刑
    ，殊不能因數罪中之一部分犯罪之刑業經執行完畢，而認檢
    察官之聲請為不合法，予以駁回（最高法院47年度臺抗字第
    2 號判例意旨可資參照）；又數罪併罰之案件，其各罪判決
    均係宣告刑，並非執行刑，縱令各案中一部分犯罪之宣告刑
    在形式上已經執行，仍應依法聲請犯罪事實最後判決之法院
    裁定，然後再依所裁定之執行刑，換發指揮書併合執行，其
    前已執行之有期徒刑部分，僅應予扣除而不能認為已執行完
    畢，在所裁定之執行刑尚未執行完畢前，各案之宣告刑不發
    生執行完畢之問題（最高法院90年度臺非字第340 號、最高
    法院95年度臺非字第320號判決意旨參照）。
四、經查：
    (一)受刑人所犯附表編號4 、5 之罪之犯罪時間係在96年4 月
      24日以前，且無前開減刑條例第3 條所定不得減刑之情形
      ，依上開說明，檢察官上揭聲請減刑，經核於法相合，應
      予准許。
    (二)又受刑人所犯附表編號1 至6 之罪，其中編號1 至5 為應
      減刑之罪，編號6 則為不應減刑之罪，先後均經本院及臺
      灣高等法院高雄分院分別判處如附表所示之刑，而於附表
      所示之日期分別確定，有刑事裁定1 份、刑事判決3 份、
      檢察官執行指揮書2 份、撤回上訴聲請書1 份及臺灣高等
      法院被告前案紀錄表各1 份在卷可稽，依上開說明，檢察
      官向本院聲請就上開數罪定其應執行之刑，經核於法相合
      ，應予准許。
    (三)按行為後法律有變更者，適用行為時之法律，但行為後之
      法律有利於行為人者，適用最有利於行為人之法律，刑法
      第2 條第1 項定有明文。又依刑法第51條定應執行刑時，
      如係在裁判確定前犯數罪，其中一罪在新法施行前者，亦
      應為新舊法比較（最高法院95年第8 次刑事庭會議決議參
      照）。查受刑人所犯附表編號1 所示之犯罪行為後，上開
      於94年1 月7 日修正之刑法業於95年7 月1 日施行，修正
      前之刑法第51條第5 款規定：「宣告多數有期徒刑者，於
      各刑中之最長期以上，各刑合併之刑期以下，定其刑期。
      但不得逾20年」；而修正後之該款則規定：「宣告多數有
      期徒刑者，於各刑中之最長期以上，各刑合併之刑期以下
      ，定其刑期。但不得逾30年」，經比較新舊法結果，修法
      後之規定非較有利於受刑人，依刑法第2條 第1 項前段之
      規定，應依修正前之刑法第51條第5 款，就本件受刑人宣
      告之刑，定其應執行刑。
    (四)綜上，本院就受刑人所犯附表編號4 、5 之罪予以減刑，
      並依修正後之刑法第41條第1 項前段之規定，諭知易科罰
      金之折算標準後，再與附表編號1 至3 所列業經減刑之罪
      及附表編號6 不應減刑之罪所處之刑，定其應執行之刑及
      罰金易服勞役之折算標準。又附表編號1 所示之罰金易服
      勞役之折算標準，原判決係諭知以銀元300 元即新臺幣90
      0 元折算1 日，雖於本院96年度聲減字第1761號裁定時改
      以新臺幣1,000 元折算1 日，惟原判決之諭知既不因此失
      效，仍應以原判決所諭知之易服勞役折算標準為之。至已
      執行之附表編號1 至3 之有期徒刑部分，係將來檢察官指
      揮執行時應予扣除之問題，併此敘明。
據上論斷，依中華民國96年罪犯減刑條例第2 條第1 項第3 款、
第8 條第3 項、第11條、第12條，刑法第2 條第1 項前段、修正
後第41條第1 項前段、修正前刑法第51條第5 款、第42條第3 項
，刑法施行法第3 條之1 第3 項，裁定如主文。
中    華    民    國    99    年    1    月    25     日

                  刑事第十三庭  法  官  許仁豪
以上正本證明與原本無異。
如不服本裁定，應於收受送達後5 日內向本院提出抗告狀。
中    華    民    國    99    年    2     月    1     日
                                書記官  王翌翔
附表：受刑人應定執行案件一覽表。
┌────┬─────┬─────┬─────┬─────┬─────┬─────┐
│編    號│    1     │    2     │    3     │    4     │    5     │    6     │
├────┼─────┼─────┼─────┼─────┼─────┼─────┤
│罪    名│槍砲彈藥刀│毒品危害防│同左罪名  │同左罪名  │同左罪名  │同左罪名  │
│        │械管制條例│制條例    │          │          │          │          │
├────┼─────┼─────┼─────┼─────┼─────┼─────┤
│宣 告 刑│有期徒刑 4│有期徒刑8 │有期徒刑4 │有期徒刑 7│有期徒刑 3│有期徒刑16│
│        │月，併科罰│月        │月        │月        │月        │年        │
│        │金新臺幣30│          │          │          │          │          │
│        │,000元，有│          │          │          │          │          │
│        │期徒刑如易│          │          │          │          │          │
│        │科罰金及罰│          │          │          │          │          │
│        │金如易服勞│          │          │          │          │          │
│        │役，均以新│          │          │          │          │          │
│        │臺幣900 元│          │          │          │          │          │
│        │折算1日。 │          │          │          │          │          │
├────┼─────┼─────┼─────┼─────┼─────┼─────┤
│犯罪日期│94年5 月18│95年7 月18│95年7 月18│95年7 月20│95年7 月20│95年7 月20│
│        │日        │日        │日        │日        │日        │日        │
├────┼─────┼─────┼─────┼─────┼─────┼─────┤
│偵查機關│臺灣高雄地│臺灣高雄地│同左案號  │臺灣高雄地│同左案號  │同左案號  │
│年度案號│方法院檢察│方法院檢察│          │方法院檢察│          │          │
│        │署95年度偵│署95年度毒│          │署95年度偵│          │          │
│        │字第8313號│偵字第5209│          │字第 19392│          │          │
│        │          │號        │          │號        │          │          │
├─┬──┼─────┼─────┼─────┼─────┼─────┼─────┤
│最│裁判│本院      │本院      │本院      │本院      │本院      │臺灣高等法│
│後│法院│          │          │          │          │          │院高雄分院│
│事├──┼─────┼─────┼─────┼─────┼─────┼─────┤
│實│裁判│95年度簡字│95年度訴字│同左案號  │95年度重訴│同左案號  │96年度上訴│
│審│案號│第4318號  │第2590號  │          │字第106號 │          │字第1248號│
│  ├──┼─────┼─────┼─────┼─────┼─────┼─────┤
│  │判決│95年7 月24│95年10月19│同左日期  │96年4 月30│同左日期  │96年10月16│
│  │日期│日        │日        │          │日        │          │日        │
├─┼──┼─────┼─────┼─────┼─────┼─────┼─────┤
│確│裁判│本院      │本院      │本院      │本院      │本院      │最高法院  │
│定│法院│          │          │          │          │          │          │
│判├──┼─────┼─────┼─────┼─────┼─────┼─────┤
│決│裁判│95年度簡字│95年度訴字│同左案號  │95年度重訴│同左案號  │98年度臺上│
│  │案號│第4318號  │第2590號  │          │字第106號 │          │字第7579號│
│  ├──┼─────┼─────┼─────┼─────┼─────┼─────┤
│  │確定│95年10月 9│95年11月 9│同左日期  │96年10月 2│同左日期  │97年1 月 4│
│  │日期│日        │日        │          │日        │          │日        │
├─┴──┼─────┼─────┼─────┼─────┼─────┼─────┤
│所犯法條│槍砲彈藥刀│毒品危害防│毒品危害防│毒品危害防│毒品危害防│毒品危害防│
│        │械管制條例│制條例第10│制條例第10│制條例第10│制條例第10│制條例第 4│
│        │第12條第 4│條第1項   │條第2項   │條第1項   │條第2項   │條第1項   │
│        │項        │          │          │          │          │          │
├────┼─────┼─────┼─────┼─────┼─────┼─────┤
│減刑後刑│有期徒刑貳│有期徒刑肆│有期徒刑貳│減為有期徒│減為有期徒│有期徒刑拾│
│度      │月，併科罰│月（已減刑│月（已減刑│刑參月又拾│刑壹月又拾│陸年（不得│
│        │金新臺幣壹│）。      │）。      │伍日，如易│伍日，如易│減刑）。  │
│        │萬伍仟元( │          │          │科罰金，以│科罰金，以│          │
│        │已減刑）。│          │          │新臺幣壹仟│新臺幣壹仟│          │
│        │          │          │          │元折算壹日│元折算壹日│          │
│        │          │          │          │。        │。        │          │
├────┼─────┴─────┴─────┼─────┼─────┼─────┤
│備    註│上開編號1 至3 等3 罪，曾經本院96年│          │          │          │
│        │度聲減字第1761號裁定定應執行有期徒│          │          │          │
│        │刑6 月又15日，併科罰金新臺幣15,000│          │          │          │
│        │元，罰金如易服勞役，以新臺幣 1,000│          │          │          │
│        │元折算1日。                       │          │          │          │
└────┴─────────────────┴─────┴─────┴─────┘

司法院資訊處製作；財團法人民間司法改革基金會備份。
